臺灣高等法院刑事判決
110年度上訴字第356號
上  訴  人  
即  被  告  陳志鴻





選任辯護人  張國權律師
上列上訴人即被告因違反毒品危害防制條例案件，不服臺灣基隆
地方法院109年度訴字第574號，中華民國109年12月8日第一審判
決（起訴案號：臺灣基隆地方檢察署109年度偵字第3691號），
提起上訴，本院判決如下：
    主  文
上訴駁回。                 
    事實及理由
一、本案經本院審理結果，認第一審以被告陳志鴻犯修正前毒品
    危害防制條例第4條第3項之運輸第三級毒品罪及懲治走私條
    例第2條第1項之私運管制物品進口罪，依想像競合犯之規定
    ，從一重之運輸第三級毒品罪處斷，量處有期徒刑2年。扣
    案如附表編號3所示之毒品（含包裝袋），依刑法第38條第1
    項規定沒收；扣案如附表編號1至2、編號5所示之物，則依
    毒品危害防制條例第19條第1項規定宣告沒收。核其認事用
    法及量刑均無不當，應予維持，除證據部分應補充「被告於
    本院審理時之自白」外，其餘均引用第一審判決書記載之事
    實、證據及理由（如附件）。
二、被告上訴意旨略以：
　㈠被告前案之公共危險、施用毒品等犯行之罪質與本案有顯著
    不同，被告本件犯罪違背法規範之惡性縱較前案為重，但無
    從認定前案所執行刑罰之矯治力有所不足，審酌司法院釋字
    第775號解釋意旨，應認為被告若因而構成累犯加重法定最
    低刑度，應有使其所受刑罰超過其應負擔之罪責，故不應依
    刑法第47條第1項規定加重其刑。
　㈡原判決固於理由内就毒品危害防制條例之新舊法綜合比較結
    果，修正後之上開規定均較不利於被告，依刑法第2條第1項
    前段規定及法律整體適用原則，本案應依修正前毒品危害防
    制條例第4條第3項、第17條第2項之規定論處，惟於沒收部
    分關於論述對於扣案如附表編號3所示之物，均屬第三級毒
    品，疏未審酌修正前毒品危害防制條例第18條第1項業已就
    第三級毒品訂有義務沒收銷燬之規定，原判決認為編號3之
    第三級毒品併同盛裝上開毒品之包裝袋，應依刑法第38條第
    1項規定，均宣告沒收，已有未合。另扣案如附表編號1、2
    所示之物，其中除文件外包裝外，尚有食物，顯非被告用以
    掩飾第三級毒品以利於空運寄送，與本案無關，難認為屬供
    犯罪所用之物，原判決認為依同條例第19條第1項規定宣告
    沒收，亦有未洽。綜上所陳，狀請撤銷原判決，併另諭知被
    告妥適之判決。
　㈢請求輕判，原審認定之犯罪事實我都坦承等語。
三、經查：
　㈠原審依調查證據之結果，認定被告陳志鴻與施學彣(由臺灣基
    隆地方檢察署檢察官另案偵辦中)均知悉愷他命（Ketamine
    ）為毒品危害防制條例第2條第2項第3款所規定之第三級毒
    品，亦屬行政院依懲治走私條例第2條第3項授權公告之「管
    制物品管制品項及管制方式」第1條第3款所列之管制進出口
    物品，不得持有及運輸，亦不得私運進口，竟共同基於運輸
    第三級毒品愷他命及私運管制物品進口之犯意聯絡，由施學
    彣於民國109年6月22日向陳志鴻表示運毒集團計畫欲自馬來
    西亞以夾帶運送之方式走私愷他命，而要找簽收受領包裹之
    人員，並約定如成功運輸愷他命入境臺灣，每次報酬新臺幣
    (下同)3,000元，經陳志鴻應允後，乃於109年6月23日以寄
    送夾藏第三級毒品愷他命2包（合計淨重：2696.51公克，驗
    餘淨重2696.30公克；純質淨重1439.13公克）之黑貓宅急便
    快遞包裹2箱（分提單號碼「000000000000」及「000000000
    000」，收件人為「陳志鴻」、收件人地址為「台北市○○區○
    ○○路000巷00○00號4樓」、收件人連絡電話為「0000000000
    」；惟同日即遭財政部關務署臺北關人員截獲）之方式，運
    輸及私運上開愷他命入境臺灣。上開夾藏愷他命之包裹自馬
    來西亞寄出後，陳志鴻即依施學彣之指示，不時前往統一速
    達股份有限公司黑貓宅急便瑞芳所詢問上開包裹運輸進度，
    並以所持行動電話上「FACETIME」之APP，與施學彣通話聯
    繫，欲待領得上開包裹後，依施學彣之指示前往特定地點交
    貨。嗣於109年7月2日上午8時50分許，陳志鴻於於基隆市信
    義區深澳坑路172巷內，簽領統一黑貓宅急便上開包裹後，
    經法務部調查局基隆市調查站調查官於基隆市○○區○○○路000
    ○0號旁加以逮捕，扣得如原判決附表編號1至3所示之物；復
    經陳志鴻同意搜索，至其位於基隆市○○區○○○路000巷00○00
    號4樓搜索，扣得如原判決附表編號5至7所示之物，始查知
    上情，所為係犯修正前毒品危害防制條例第4條第3項之運輸
    第三級毒品罪及懲治走私條例第2條第1項之私運管制物品進
    口罪，並依想像競合犯規定，從一重處斷，論以運輸第三級
    毒品罪，業於判決理由中論述綦詳。並說明被告前因不能安
    全駕駛致交通危險案件，經臺灣基隆地方法院以106年度基
    交簡字第482號判決判處有期徒刑2月確定，於106年11月21
    日易科罰金執行完畢；復因施用毒品案件，經同法院以108
    年度基簡字第1557號判決判處有期徒刑1月，於109年2月24
    日易科罰金執行完畢，有本院被告前案紀錄表在卷可按，其
    於受徒刑之執行完畢後，5年以內故意再犯本件有期徒刑以
    上之罪，為累犯，並衡酌被告所犯之前案與本案所犯之罪均
    屬毒品性質之犯罪，顯見被告有特別惡性且對刑罰反應力薄
    弱，並依司法院釋字第775 號解釋意旨為整體評價裁量後，
    尚不生過度評價之疑慮，縱加重最低本刑，仍符合罪刑相當
    原則，爰依刑法第47條第1 項規定加重其刑；又其上開運輸
    第三級毒品罪部分，均在調詢、偵審中自白，依毒品危害防
    制條例第17條第2項規定減輕其刑，並依法先加後減之；又
    其有供出毒品來源因而查獲其他正犯之情形，再依毒品危害
    防制條例第17條第1項規定遞減輕其刑；及說明被告運輸第
    三級毒品愷他命之重量非微，驗餘淨重達2696.30公克，倘
    若流入市面，將嚴重危害國人之身心健康及社會治安，犯罪
    情節重大，惡性非輕，在客觀上實無可取足憐之處，況被告
    已依前揭規定減輕其刑，衡情並無科以最低刑度仍嫌過苛之
    情輕法重情形，自不得依刑法第59條酌減其刑。於量刑時復
    審酌被告無視政府禁毒禁令，恣意運輸毒品，所為恐使毒品
    流落市面，毒害他人，危害他人權益，顯然嚴重危害社會治
    安及國民健康，亦屬漠視法令之舉，惟念及被告始終坦承犯
    行，並配合檢調人員查緝共犯，犯後態度尚可，且幸因本案
    毒品為我國司法警察人員及海關人員之細心與努力而查獲，
    未流入市面而造成更重大之危害，兼衡被告在本案中僅負責
    調取領取包裹，並非居於主導地位之參與程度，暨被告自述
    家商肄業之智識程度、貧困之家庭經濟狀況及本案查扣毒品
    之數量等一切情狀，判處有期徒刑2年，所為量刑已就刑法
    第57條規定詳為審酌，尚稱妥適，既未逾越法定刑度，亦無
    明顯失當或不合比例原則之處。
  ㈡108年2月22日公布之司法院釋字第775號解釋認：刑法第47條
    第1項累犯規定，不分情節一律加重最低本刑，不符憲法罪
    刑相當原則，牴觸憲法第23條比例原則，應自解釋公布日起
    2年內修正之；於修正前，法院就個案應依解釋意旨，裁量
    是否加重最低本刑。亦即法院仍得斟酌個案情形裁量是否加
    重最低本刑，並未完全排除累犯規定之適用。本件原審審酌
    被告所犯之前案中有與本案所犯之罪均屬毒品性質之犯罪，
    顯見被告有特別惡性且對刑罰反應力薄弱，且加重最低本刑
    後，並無致不符罪刑相當原則之情形，故應依刑法第47條第
    1項累犯規定加重其刑，經核並無不合，且被告前案係施用
    毒品案件，與本案均屬毒品危害防制條例處罰之行為，均係
    為防阻毒品蔓延，造成對個人及不特定多數人身體健康之危
    害，侵害法益類同，被告上訴就此指摘原判決依刑法第47條
    第1項累犯規定加重其刑不當，自非可取。
  ㈢按量刑之輕重，係屬事實審法院得依職權自由裁量之事項，
    茍於量刑時，已依行為人之責任為基礎，並斟酌刑法第57條
    各款所列情狀，而未逾越法定範圍，又未濫用其職權，即不
    得遽指為違法。修正前毒品危害防制條例第4條第3項之運輸
    第三級毒品罪之法定刑為七年以上有期徒刑，得併科新臺幣
    七百萬元以下罰金。原審依被告為累犯、於偵、審中自白犯
    行、並供出毒品來源，並說明不適用刑法第59酌減其刑之理
    由，及前揭情狀，量處有期徒刑2年，已是量處低度刑，並
    未有濫用其自由裁量之權限，尚無違法或不當之情形，被告
    請求從輕量刑，要無理由。
　㈣次按毒品危害防制條例第18條第1項後段規定查獲之第三、四
    級毒品，無正當理由而擅自持有者，沒入銷燬之；此應沒入
    銷燬之毒品，專指查獲施用或持有（未成罪）之第三、四級
    毒品而言；倘屬同條例相關法條明文規定處罰之犯罪行為，
    即非該條項應依行政程序沒入銷燬之範圍；再同條例對於查
    獲之製造、運輸、販賣、意圖販賣而持有、以非法方法使人
    施用、引誘他人施用及轉讓、持有一定數量以上第三、四級
    毒品之沒收，並無特別規定，如其行為已構成犯罪，則該毒
    品即屬不受法律保護之違禁物，應回歸刑法之適用（最高法
    院98年度台上字第2889號判決、99年度台上字第2733號判決
    意旨參照）。又違禁物，不問屬於犯罪行為人與否，沒收之
    ，刑法第38條第1項定有明文。本件扣案如附表編號3 所示
    之物，經送驗後檢出含有第三級毒品愷他命成份，連同難以
    完全析離之包裝袋（包裝袋均沾黏毒品粉末，應視為毒品之
    附屬從物），均屬違禁物，原審依刑法第38 條第1項規定宣
    告沒收（鑑驗耗損部分既已滅失，自無庸宣告沒收），並無
    違誤。從而，被告上訴據此指摘原審依刑法第38條第1項規
    定宣告沒收，已有未合云云，並非可取。又扣案如附表編號
    1、2所示之物，其食物部分，均具有便利藏匿掩飾毒品之功
    能，核屬供被告犯本件運輸第三級毒品罪所用之物，不問屬
    於犯罪行為人與否，應均依毒品危害防制條例第19條第1 項
    規定宣告沒收。是辯護人主張食物部分應不在沒收之列云云
    ，亦非可採。
四、綜上所述，本件被告上訴為無理由，應予駁回。
據上論斷，應依刑事訴訟法第368條、第373條，判決如主文。
本案經檢察官林秋田提起公訴，檢察官許鈺茹到庭執行職務。
中　　華　　民　　國　　110 　年　　4 　　月　　21　　日
                  刑事第七庭    審判長法　官  孫惠琳
　　　　　　　　　　　　　　　　　　　法　官  張育彰
　　　　　　　　　　　　　　　　　　　法　官  王惟琪
以上正本證明與原本無異。
如不服本判決，應於收受送達後20日內向本院提出上訴書狀，其
未敘述上訴之理由者並得於提起上訴後20日內向本院補提理由書
（均須按他造當事人之人數附繕本）「切勿逕送上級法院」。
                                      書記官  陳怡君
中　　華　　民　　國　　110 　年　　4 　　月　　22　　日
附件：
臺灣基隆地方法院刑事判決　
109年度訴字第574號
公  訴  人  臺灣基隆地方檢察署檢察官
被      告  陳志鴻



指定辯護人  張國權律師
上列被告因毒品危害防制條例等案件，經檢察官提起公訴（109
年度偵字第3691號），本院判決如下：
    主  文
陳志鴻運輸第三級毒品，累犯，處有期徒刑貳年。
扣案如附表編號3所示之物，沒收銷燬之；附表編號1至2、編號5
所示之物，均沒收之。
    事  實
一、陳志鴻與施學彣(由臺灣基隆地方檢察署檢察官另案偵辦中)
    均知悉愷他命（Ketamine）為毒品危害防制條例第2條第2項
    第3款所規定之第三級毒品，亦屬行政院依懲治走私條例第2
    條第3項授權公告之「管制物品管制品項及管制方式」第1條
    第3款所列之管制進出口物品，不得持有及運輸，亦不得私
    運進口，竟共同基於運輸第三級毒品愷他命及私運管制物品
    進口之犯意聯絡，由施學彣於民國109年6月22日向陳志鴻表
    示運毒集團計畫欲自馬來西亞以夾帶運送之方式走私愷他命
    ，而要找簽收受領包裹之人員，並約定如成功運輸愷他命入
    境臺灣，每次報酬新臺幣(下同)3,000元，經陳志鴻應允後
    ，乃於109年6月23日以寄送夾藏第三級毒品愷他命2包（合
    計淨重：2696.51公克，驗餘淨重2696.30公克；純質淨重14
    39.13公克）之黑貓宅急便快遞包裹2箱（分提單號碼「0000
    00000000」及「000000000000」，收件人為「陳志鴻」、收
    件人地址為「台北市○○區○○○路000巷00○00號4樓」、收件人
    連絡電話為「0000000000」；惟同日即遭財政部關務署臺北
    關人員截獲）之方式，運輸及私運上開愷他命入境臺灣。上
    開夾藏愷他命之包裹自馬來西亞寄出後，陳志鴻即依施學彣
    之指示，不時前往統一速達股份有限公司黑貓宅急便瑞芳所
    詢問上開包裹運輸進度，並以所持行動電話上「FACETIME」
    之APP，與施學彣通話聯繫，欲待領得上開包裹後，依施學
    彣之指示前往特定地點交貨。嗣於109年7月2日上午8時50分
    許，陳志鴻於於基隆市信義區深澳坑路172巷內，簽領統一
    黑貓宅急便上開包裹後，經法務部調查局基隆市調查站調查
    官於基隆市○○區○○○路000○0號旁加以逮捕，扣得如附表編號
    1至3所示之物；復經陳志鴻同意搜索，至其位於基隆市○○區
    ○○○路000巷00○00號4樓搜索，扣得如附表編號5至7所示之物
    ，始查知上情。
二、案經法務部調查局基隆市調查站移送臺灣基隆地方檢察署檢
    察官偵查起訴。
    理  由
壹、證據能力：
一、按被告以外之人於審判外之陳述，雖不符前4條（刑事訴訟
    法第159條之1至第159條之4）之規定，而經當事人於審判程
    序同意作為證據，法院審酌該言詞陳述或書面陳述作成時之
    情況，認為適當者，亦得為證據；當事人、代理人或辯護人
    於法院調查證據時，知有第159條第1項不得為證據之情形，
    而未於言詞辯論終結前聲明異議者，視為有前項之同意，刑
    事訴訟法第159條之5第1項、第2項分別定有明文。立法意旨
    在於傳聞證據未經當事人之反對詰問予以核實，原則上先予
    排除，惟若當事人已放棄反對詰問權，於審判程序中表明同
    意該等傳聞證據可作為證據，或於言詞辯論終結前未聲明異
    議，基於尊重當事人對傳聞證據之處分權，及證據資料愈豐
    富，愈有助於真實發見之理念，且強化言詞辯論主義，使訴
    訟程序得以順暢進行，上開傳聞證據亦均具有證據能力。查
    本判決所引被告以外之人於審判外之供述證據，因檢察官、
    被告陳志鴻及辯護人於本院準備程序及審理時均未爭執該證
    據之證據能力（本院卷第73頁、第193頁至第194頁），且迄
    至言詞辯論終結前均未聲明異議，本院審酌上開供述證據資
    料製作時之情況，並無違法不當及證明力明顯過低之瑕疵，
    認以之作為證據應屬適當，復經本院依法踐行調查證據之程
    序，揆諸前開規定，本院認該證據具有證據能力。
二、另本判決所援引之非供述證據，因檢察官、被告及辯護人於
    本院準備程序及審理時對於該等證據亦均未爭執證據能力（
    本院卷第73頁、第191頁至第193頁），且無證據證明係公務
    員違背法定程序所取得，亦無顯有不可信之情況或不得作為
    證據之情形，復經本院依法踐行調查證據之程序，自均具有
    證據能力。
貳、認定被告犯罪事實所憑之證據及理由　
一、上開事實，迭據被告於調詢、偵查及本院準備程序、審理時
    坦承不諱，並有財政部關務署臺北關扣押貨物收據及搜索筆
    錄2份、快口快遞貨物簡易申報單2份、上開託運包裹明細1
    份、上開包裹外包裝暨其內盛裝物之照片合計18紙、被告與
    施學彣之「FACETIME」語音通話紀錄之手機翻拍照片1紙、
    宅急便簽收單2紙、法務部調查局基隆市調查站109年7月2日
    搜索扣押筆錄暨扣押物品目錄表份2份（109年度偵字第3691
    號卷第21頁至第27頁、第37頁至第53頁、第61頁、第63頁第
    82頁），而上開包裹於109年6月23日入境臺灣時，即遭財政
    部關務署臺北關人員截獲，將其內夾藏之結晶檢體2包抽取
    少量，由法務部調查局桃園市調處以氣相層析質譜儀法鑑驗
    ，再送法務部調查局鑑驗，均含有第三級毒品愷他命成份，
    有法務部調查局桃園市調處疑似毒品初步篩檢表2份、法務
    部調查局109年6月24日調科壹字第10923206890號鑑定書1份
    可稽（同上偵卷第29頁至第35頁、第109頁）；復於109年7
    月2日於被告領取上開包裹為法務部調查局基隆市調查站調
    查官當場逮捕並扣案後，將上開包裹內所夾藏之結晶檢體再
    送法務部調查局鑑驗（驗餘淨重2696.30公克，純質淨重143
    9.13公克），亦含有第三級毒品愷他命成份，有該局109年7
    月15日調科壹字第10923207450號鑑定書1份可查（本院卷第
    133頁），並有如附表編號1至5所示之扣案物可佐，足認被
    告上開任意性自白與事實相符，堪以認定。
二、綜上，本件事證明確，被告犯行洵堪認定，應依法論科。
參、論罪科刑：
一、新舊法比較：
(一)毒品危害防制條例第4條第3項之修正規定，經總統於109年1
    月15日公布，於被告行為後之109年7月15日施行。修正前該
    條項規定之法定本刑為：「處七年以上有期徒刑，得併科新
    臺幣七百萬元以下罰金。」，與修正後該條項所定之法定本
    刑即：「處七年以上有期徒刑，得併科新臺幣一千萬元以下
    罰金。」相較，修正前之罰金刑上限低於修正後之罰金刑上
    限。經比較新舊法，修正後之規定較不利於被告。
(二)毒品危害防制條例第17條之修正規定，亦經總統於109年1月
    15日公布，於被告行為後之109年7月15日施行，修正前該條
    規定：「（第1項）犯第四條至第八條、第十條或第十一條
    之罪，供出毒品來源，因而查獲其他正犯或共犯者，減輕或
    免除其刑。（第2項）犯第四條至第八條之罪於偵查及審判
    中均自白者，減輕其刑。」，修正後該條則規定：「（第1
    項）犯第四條至第八條、第十條或第十一條之罪，供出毒品
    來源，因而查獲其他正犯或共犯者，減輕或免除其刑。（第
    2項）犯第四條至第八條之罪於偵查及歷次審判中均自白者
    ，減輕其刑。（第3項）被告因供自己施用而犯第四條之運
    輸毒品罪，且情節輕微者，得減輕其刑。」，經比較新舊法
    ，除修正後所新增之第3項規定與本案無關以外，修正後規
    定將修正前之「偵查及審判中均自白」文字改為「偵查及歷
    次審判中均自白」，增加修正前所無之適用要件，對被告較
    為不利。
(三)綜合比較結果，修正後之上開規定均較不利於被告，依刑法
    第2條第1項前段規定及法律整體適用原則，本案應依修正前
    毒品危害防制條例第4條第3項、第17條第2項之規定論處。
(四)法律之解釋及適用：愷他命係毒品危害防制條例第2條第2項
    第3款所示之第三級毒品，不得製造、運輸、販賣，而行政
    院亦已依懲治走私條例第2條第3項規定之法律授權，公告毒
    品危害防制條例所列毒品屬「管制物品管制品項及管制方式
    」第1項第3款所列之管制進出口物品。又所謂「運輸」，係
    指本於運輸意思而搬運輸送而言，凡有搬運輸送之意圖，一
    有搬運輸送之行為，犯罪即已成立，並非以運抵目的地為完
    成犯罪之要件。換言之，區別該罪既遂、未遂之依據，應以
    已否起運離開現場為準，如已起運離開現場，其構成要件之
    輸送行為即已完成，不以達到目的地為既遂之條件，且縱於
    運輸途中被截獲，仍屬既遂。而私運管制物品進口、出口罪
    ，其既遂、未遂之標準，則以私運之管制物品已否進入、運
    出國境為準。本案之愷他命於外國起運後，已運送至我國國
    境內，雖均經截獲，但仍屬既遂之運輸第三級毒品、私運管
    制物品之行為。
二、核被告陳志鴻所為，係犯修正前毒品危害防制條例第4條第3
    項之運輸第三級毒品罪及懲治走私條例第2條第1項之私運管
    制物品進口罪。其非法持有第三級毒品愷他命純質淨重逾法
    定數量之罪，為運輸第三級毒品罪之高度行為所吸收，不另
    論罪。
三、被告與施學彣就上開犯行，有犯意聯絡與行為分擔，為共同
    正犯；且被告利用不知情之航空公司、報關人員及物流人員
    ，自馬來西亞運輸、私運愷他命入境我國，亦為間接正犯。
四、被告以一運輸進口之行為，同時觸犯上開運輸第三級毒品罪
    及私運管制物品進口罪之二罪名，為想像競合犯，應依刑法
    第55條規定，從一重之運輸第三級毒品罪處斷。
五、刑罰之加重、減輕：
(一)被告前因不能安全駕駛致交通危險案件，經本院以106年度
    基交簡字第482號判決判處有期徒刑2月確定，於106年11月2
    1日易科罰金執行完畢；復因施用毒品案件，經本院以108年
    度基簡字第1557號判決判處有期徒刑1月，於109年2月24日
    易科罰金執行完畢，有臺灣高等法院被告前案紀錄表在卷可
    按，其於受徒刑之執行完畢後，5 年以內故意再犯本案有期
    徒刑以上之罪，為累犯，並衡酌被告所犯之前案與本案所犯
    之罪均屬毒品性質之犯罪，顯見被告有特別惡性且對刑罰反
    應力薄弱，並依司法院釋字第775 號解釋意旨為整體評價裁
    量後，尚不生過度評價之疑慮，縱加重最低本刑，仍符合罪
    刑相當原則，爰依刑法第47條第1 項規定加重其刑。
(二)按，犯第4條至第8條之罪，於偵查及審判中均自白者，減輕
    其刑，修正前毒品危害防制條例第17條第2項定有明文。本
    案被告迭於調詢、偵查、本院準備程序及審理時均坦承運輸
    第三級毒品犯行，業如前述，從而，就其運輸第三級毒品犯
    行部分，應依修正前毒品危害防制條例第17條第2項規定減
    輕其刑，並依法先加後減之。
(三)次按，犯第4條至第8條、第10條或第11條之罪，供出毒品來
    源，因而查獲其他正犯或共犯者，減輕或免除其刑，毒品危
    害防制條例第17條第1項定有明文。查本案於上開夾藏愷他
    命之包裹於109年6月23日入境臺灣後，即為財政部關務署臺
    北關人員截獲，迄於109年7月2日被告領受後，被告即遭逮
    捕，而被告自調詢、偵查及本院審理期間，始終供稱：伊係
    受施學彣之指示領取上開包裹，並有被告與施學彣「FACETI
    ME」之通話之手機翻拍照片可佐（同上偵卷第53頁），而共
    犯施學彣所涉共同運輸第三級愷他命之部分，亦經法務部調
    查局市調站於109年9月2日調隆緝字第10956523520號移送書
    移送臺灣基隆地方檢察署偵辦，有移送書1份可參（本院卷
    第87頁至第91頁），足堪認定係因被告之供述而查獲共犯施
    學彣，爰依毒品危害防制條例第17條第1項予以減刑，並依
    法遞減之。
(四)辯護人雖主張：被告並未收取代價即遭查獲，犯罪情形尚非
    重大，應依刑法第59條酌減其刑云云，然按，犯罪之情狀顯
    可憫恕，認科以最低度刑仍嫌過重者，得酌量減輕其刑，刑
    法第59條定有明文。又刑事審判旨在實現刑罰權之分配的正
    義，故法院對有罪被告之科刑，應符合罪刑相當之原則，使
    輕重得宜，罰當其罪，以契合社會之法律感情，此所以刑法
    第57條明定科刑時應審酌一切情狀，尤應注意該條所列10款
    事項以為科刑輕重之標準，並於同法第59條賦予法院以裁量
    權，如認犯罪之情狀可憫恕者，得酌量減輕其刑，俾使法院
    就個案之量刑，能斟酌至當。而刑法第59條規定犯罪之情狀
    可憫恕者，得酌量減輕其刑，其所謂「犯罪之情狀」，與同
    法第57條規定科刑時應審酌之一切情狀，並非有截然不同之
    領域，於裁判上酌減其刑時，應就犯罪一切情狀（包括第57
    條所列舉之10款事項），予以全盤考量，審酌其犯罪有無可
    憫恕之事由（即有無特殊之原因與環境，在客觀上足以引起
    一般同情，以及宣告法定低度刑，是否猶重等等），以為判
    斷。又刑法第59條規定之酌量減輕其刑，必須犯罪另有特殊
    之原因與環境，在客觀上足以引起一般同情，認為即使予以
    宣告法定最低度刑，猶嫌過重者，始有其適用。此所謂法定
    最低度刑，固包括法定最低本刑；惟遇有其他法定減輕之事
    由者，則應係指適用其他法定減輕事由減輕其刑後之最低度
    刑而言。倘被告別有法定減輕事由者，應先適用法定減輕事
    由減輕其刑後，猶認其犯罪之情狀顯可憫恕，即使科以該減
    輕後之最低度刑仍嫌過重者，始得適用刑法第59條規定酌量
    減輕其刑（最高法院100年度台上字第744號判決意旨參照）
    。查本件被告運輸第三級毒品愷他命之重量非微，驗餘淨重
    達2696.30公克，倘若流入市面，將嚴重危害國人之身心健
    康及社會治安，犯罪情節重大，惡性非輕，在客觀上實無可
    取足憐之處；再參以修正前毒品危害防制條例第4條第3項運
    輸第三級毒品罪之法定刑為「7年以上有期徒刑，得併科新
    臺幣700萬元以下罰金」，被告經依修正前毒品危害防制條
    例第17條第2項、毒品危害防制條例第17條第1項之規定予以
    減刑後，並無情輕法重、情堪憫恕之情狀，亦無認科以最低
    刑度猶嫌過重之要件情狀，自無依刑法第59條規定酌減其刑
    餘地。
(五)爰以行為人之責任為基礎，審酌被告無視政府禁毒禁令，恣
    意運輸毒品，所為恐使毒品流落市面，毒害他人，危害他人
    權益，顯然嚴重危害社會治安及國民健康，亦屬漠視法令之
    舉，惟念及被告始終坦承犯行，並配合檢調人員查緝共犯，
    犯後態度尚可，且幸因本案毒品為我國司法警察人員及海關
    人員之細心與努力而查獲，未流入市面而造成更重大之危害
    ，兼衡被告在本案中僅負責調取領取包裹，並非居於主導地
    位之參與程度，暨被告自述家商肄業之智識程度、貧困之家
    庭經濟狀況（同上偵卷第9頁）及本案查扣毒品之數量等一
    切情狀，量處如主文所示之刑，以資懲儆。
六、沒收：
(一)扣案如附表編號3 所示之物，均屬第三級毒品，已如前述，
    雖不在毒品危害防制條例第18條第1 項所列應予沒收銷燬之
    毒品種類，惟既仍具有違禁物之性質，自應依刑法第38條第
    1 項規定，不問屬於犯罪行為人與否，均沒收之；且直接用
    以盛裝上開毒品之包裝袋既係用於包裹毒品，防止裸露、逸
    出、潮濕以便於持有，且其等上均沾黏毒品而無從析離，應
    整體認為係毒品之一部，併予宣告沒收；而因送鑑用罄之部
    分毒品既已不存在，自毋庸為沒收之宣告。
(二)扣案如附表編號5示之物，為被告持以聯絡本案運輸第三級
    毒品所用，業據其於調詢、偵查及本院準備程序中供述在卷
    （參同上偵卷第12頁至第13頁、第116頁至第117頁；本院卷
    第25頁），不問屬於犯罪行為人與否，均應依毒品危害防制
    條例第19條第1 項規定，加以宣告沒收。
(三)扣案如附表編號1、2所示之物，用以掩飾第三級毒品以利於
    空運寄送，不問屬於犯罪行為人與否，亦應依同條例第19條
    第1項規定，予以宣告沒收。
(四)扣案如附表編號4所示之物，係被告簽收夾藏第三級毒品之
    上開包裹時之收貨證明，用以佐證被告運輸愷他命之犯行，
    非供犯罪所用之物；而附表編號6、7所示之物，則與本案無
    涉，此據被告敘明在卷（本院卷第25頁），爰不予宣告沒收
    。
據上論斷，應依刑事訴訟法第299條第1項前段，修正前毒品危害
防制條例第4條第3項、第17條第2項，毒品危害防制條例第17條
第1項、第19條第1項，懲治走私條例第2條第1項，刑法第11條、
第2條第1項前段、第28條、第55條、第47條第1項、第38條第1項
，判決如主文。
本案經檢察官林秋田提起公訴，檢察官林伯宇到庭執行職務。
中    華    民    國   109    年    12    月    8    日
                  刑事第四庭  審判長法  官  齊  潔
                                    法  官  謝昀芳
                                    法  官  周霙蘭
以上正本證明與原本無異。         
如不服本判決應於收受送達後20日內向本院提出上訴書狀，並應
敘述具體理由；其未敘述上訴理由者，應於上訴期間屆滿後20日
內向本院補提理由書（均須按他造當事人之人數附繕本）「切勿
逕送上級法院」。　　　　　　　　　　　　　　　　　　　
中　　華　　民　　國　　109 　年　　12　　月　　8 　　日
                                    書記官  佘筑祐
附錄論罪法條：
修正前毒品危害防制條例第4條
製造、運輸、販賣第一級毒品者，處死刑或無期徒刑；處無期徒
刑者，得併科新臺幣二千萬元以下罰金。
製造、運輸、販賣第二級毒品者，處無期徒刑或七年以上有期徒
刑，得併科新臺幣一千萬元以下罰金。
製造、運輸、販賣第三級毒品者，處七年以上有期徒刑，得併科
新臺幣七百萬元以下罰金。
製造、運輸、販賣第四級毒品者，處五年以上十二年以下有期徒
刑，得併科新臺幣三百萬元以下罰金。
製造、運輸、販賣專供製造或施用毒品之器具者，處一年以上七
年以下有期徒刑，得併科新臺幣一百萬元以下罰金。
前五項之未遂犯罰之。　　　　　　　　　　　　　　　　　　懲治走私條例
懲治走私條例第2條
私運管制物品進口、出口者，處7年以下有期徒刑，得併科新臺
幣3百萬元以下罰金。
前項之未遂犯罰之。
第1項之管制物品，由行政院依下列各款規定公告其管制品項及
管制方式：
一、為防止犯罪必要，禁止易供或常供犯罪使用之特定器物進口
    、出口。
二、為維護金融秩序或交易安全必要，禁止偽造、變造之各種貨
    幣及有價證券進口、出口。
三、為維護國民健康必要，禁止、限制特定物品或來自特定地區
    之物品進口。
四、為維護國內農業產業發展必要，禁止、限制來自特定地區或
    一定數額以上之動植物及其產製品進口。
五、為遵守條約協定、履行國際義務必要，禁止、限制一定物品
    之進口、出口。
附表：
編號   物品名稱 數量     沒收與否 1 分提單號碼「000000000000號」郵包外包裝及食物 1箱 宣告沒收 2 分提單號碼「000000000000號」郵包外包裝及食物 1箱 宣告沒收 3 愷他命（驗餘淨重合計：2696.30公克，純質淨重1439.13公克） 2包 宣告沒收銷燬 　　 4 郵包簽收單 2張 不予宣告沒收 5 IPHONE行動電話（含門號「0000000000」SIM卡1枚）  1具 宣告沒收 6 遠傳4G SIM卡 1張 不予宣告沒收 7 電子磅秤 1臺 不予宣告沒收